【裁判字號】    97,易,3329
【裁判日期】    980703
【裁判案由】    傷害等
【裁判全文】
臺灣臺北地方法院刑事判決              97年度易字第3329號
公  訴  人  臺灣臺北地方法院檢察署檢察官
被      告  乙○○
上列被告因傷害等案件，經檢察官提起公訴（97年度偵緝字第21
49號），本院判決如下：
    主      文
乙○○傷害人之身體，共貳罪，各處有期徒刑月，如易科罰金
，均以新臺幣壹仟元折算壹日，應執行有期徒刑伍月，如易科罰
金，均以新臺幣壹仟元折算壹日；又以加害身體之事，恐嚇他人
致生危害於安全，處拘役貳拾日，如易科罰金，以新臺幣壹仟元
折算壹日。
    事      實
一、乙○○與丙○○前為男女朋友關係，二人於民國96年間分手
    後，乙○○因對丙○○心存不滿，竟於97年6月5日下午3時
    30分許，基於傷害之犯意，在臺北市中山區○○○路與長春
    路口，以打耳光之方式徒手毆打丙○○之臉部，致丙○○受
    有頭部外傷併顏面挫傷之傷害。乙○○復基於傷害之犯意，
    於同年12月13日下午1時10分許，在上開路口之欣欣大眾百
    貨公司附近公車停靠站處，擋住丙○○之去路，表示有事欲
    與丙○○談云云，經丙○○拒絕後，乙○○非僅先以手拉住
    丙○○，見丙○○踏上階梯欲進入一旁之服飾店躲避，竟又
    基於傷害之犯意，用力將丙○○從階梯上拉下，並以腳踹踢
    丙○○之頭、手，隨即逃離現場，致丙○○受有上肢開放性
    傷口、臉、頭皮及頸挫傷、左手肘內側擦傷3ｘ2公分、左上
    肢挫傷、右耳挫傷、頸部挫傷、右上肢挫傷等傷害；詎乙○○逞兇未久，又於約10分鐘後騎乘機車返回現場，見丙○○
    仍在階梯旁休息，竟另基於恐嚇之犯意，出言對丙○○恫稱
    ：「我也不要讓你好過！大家都別想好過！」等語，而以該
    加害身體之事恐嚇丙○○，致生危害於安全。
二、案經丙○○訴由臺北市政府警察局中山分局報告臺灣臺北地
    方法院檢察署檢察官偵查起訴。
    理      由
一、訊據被告乙○○矢口否認有何傷害及恐嚇犯行，辯稱：97年
    6月5日伊並未在林森北路與長春路口遇見告訴人丙○○，亦
    未出手傷害，不知丙○○為何受傷；97年6月12日當天因為
    有話想跟丙○○說，所以有在林森北路與長春路口找到丙○○，伊雖有拉住丙○○，但丙○○將伊甩開，過程中丙○○
    自己跌倒在地，後來伊騎機車回到現場，也只是對丙○○說
    ：「我不好過，妳為什麼要這樣搞我」，並無傷害及恐嚇行
    為云云。然查，被告確於97年6月5日、6月12日出手傷害及
    恐嚇丙○○之事實，業據證人即告訴人丙○○於本院證稱：
    97年6月5日下午我在林森北路、長春路口，被告突然衝過來
    徒手打我耳朵那裡，隨即跑掉離開，我當時呆住了，過一分
    鐘，我才趕快打電話給主管，主管就從對面的公司樓上下來
    ，後來警察就到現場，請我去驗傷，再叫我去派出所製作筆
    錄；97年6月12日當天我在欣欣大眾旁邊的公車站下公車準
    備要去上班，我低著頭走路，結果一抬起頭來就看到被告在
    我前面，被告跟我說他有事情要跟我談，我跟他說沒有什麼
    好談，我要上班，結果被告就拉著我的手臂，不讓我離開，
    還說我這樣子，他不會讓我去上班，我不想理會他，想要進
    到旁邊的服飾店去求救，結果手還沒有拉到門，被告就用手
    把我從階梯上扯下來，開始用腳踢我的手及頭，我用手護著
    我的頭，這時我看見同事甲○○在對面，我就大聲向甲○○
    求救，甲○○衝過來，被告就跑掉了，甲○○到場以後，把
    我扶到階梯旁休息，路人也圍過來，後來被告就騎機車到我
    休息的那個巷口附近，並且在機車上對我說：我也不要讓你
    好過，大家都別想好過，罵完就騎車走了，後來我就去醫院
    驗傷等語明確（見本院卷第41至42頁）。上開各請，與證人
    甲○○證稱：我與丙○○是同事，97年6月12日下午我準備
    要去上班，在欣欣百貨對面聽到丙○○叫我的名字，我看到
    她在欣欣百貨1樓的騎樓，趴在地上，看起來有受傷，旁邊
    有圍一堆人，我就過去查看，她告訴我她被之前的男友乙○○打，乙○○剛剛跑掉，丙○○的頭部、膝蓋、手肘有擦傷
    ，坐在那裡一直哭，我也在那裡陪她，過了大約10分鐘，就
    看到乙○○騎機車過來，指著丙○○說：我也不會讓妳好過
    ，講完之後就騎機車走了等語（本院卷第83至84頁），互核
    相符；並有馬偕紀念醫院臺北院區97年6月5日、97年6月12
    日診斷證明書在卷可考（見97年度偵字第14606號卷第7、21
    頁）。依該診斷證明書記載，被告係於97年6月5日前往該院
    急診，經診斷其病況為「頭部外傷併顏面部挫傷」，另於97
    年6月12日至該院急診，其情形為「上肢開放性傷口、臉、
    頭皮及頸之挫傷，眼除外、左手肘內側擦傷3ｘ2cm、左上肢
    挫傷、右耳挫傷、頸部挫傷、右上肢挫傷」，核均與證人丙○○所述遭被告毆打傷害之部位及經過情形，相符一致。又
    被告對丙○○出言稱「我也不要讓你好過！大家都別想好過
    ！」等語，已對丙○○造成心裡極大壓力及負擔，此由證人
    丙○○證稱：「我覺得很害怕，我都不敢一個人在家裏，出
    入也會擔心，我怕他會再對我怎麼樣，造成我搭公車快到公
    司前，都要打電話請主管派人下來接我」（本院卷第41頁反
    面），及證人甲○○證稱：「他（被告）是叫囂的語氣，態
    度很兇」、「（問：你在旁聽聞這句話，心理感受如何？）
    我覺得很可怕」等語（第84頁），益徵明確，且被告出手毆
    打丙○○，行兇未久後又返回現場附近，以加害身體之事出
    言對丙○○恫嚇，所為自已致生危害於安全甚明。被告否認
    犯行，辯稱97年6月5日並未與丙○○碰面，亦未出手傷害，
    97年6月12日僅拉住丙○○，係丙○○自己跌倒云云，核與
    事實不符，且若丙○○係跌倒在地，何以臉部、頭皮、頸部
    及肢體竟均有多處挫擦傷，被告空言否認犯行，所辯均不足
    採。本件事證明確，被告犯行堪以認定，應依法論科。
二、核被告於97年6月5日、同年6月12日二次出手毆打丙○○所
    為，各係犯刑法第277條第1項之傷害罪；其於97年6月12日
    出言恐嚇丙○○，所為係犯同法第305條之恐嚇罪。被告所
    犯上開三罪，犯意各別，行為互殊，應予分論併罰。爰審酌
    被告前與告訴人丙○○原係男女朋友關係，雙方分手後，被
    告竟因隙故即於白晝公然毆打傷害丙○○，並出言恐嚇，且
    前後二次傷害丙○○，已對丙○○之身心造成嚴重侵害，並
    衡酌被告之素行、智識程度、犯罪之動機、目的、手段，暨
    犯後否認犯行，未見悔意，態度不佳等一切情狀，就所犯各
    罪分別量處如主文所示之刑，並均諭知易科罰金之折算標準
    ，及定應執行刑。
據上論斷，應依刑事訴訟法第299條第1項前段，刑法第277條第
1項、第305條、第51條第5款、第41條第1項前段，刑法施行法第
1條之1，判決如主文。
本案經檢察官葉惠燕到庭執行職務
中    華    民    國    98    年    7     月    3     日
                  刑事第十一庭  法  官  林庚棟
以上正本證明與原本無異。
如不服本判決，應於判決送達後10日內，向本院提出上訴狀；上
訴書狀應敘述具體理由，未敘述上訴理由者，應於上訴期間屆滿
後20日內補提上訴理由書於本院。
                                書記官  殷玉芬
中    華    民    國    98    年    7     月    7     日
附錄本案論罪科刑法條全文
中華民國刑法第277條：
傷害人之身體或健康者，處3年以下有期徒刑、拘役或1千元以下
罰金。
犯前項之罪因而致人於死者，處無期徒刑或7年以上有期徒刑；
致重傷者，處3年以上10年以下有期徒刑。
中華民國刑法第305條：
以加害生命、身體、自由、名譽、財產之事，恐嚇他人致生危害
於安全者，處2年以下有期徒刑、拘役或3百元以下罰金。


司法院資訊處製作；財團法人民間司法改革基金會備份。
